【裁判字號】    90,小上,4
【裁判日期】    900605
【裁判案由】    損害賠償
【裁判全文】
臺灣臺中地方法院民事裁定  九十年度小上字第四號
    上  訴  人  甲○○
    被上訴人富邦產物保險股份有限公司
    法定代理人  石燦明
右當事人間請求損害賠償事件，上訴人對於中華民國八十九年十月五日本院豐原簡易庭所為
第一審判決（八十九年度豐小字第一七三號），提起上訴，本院裁定如左：
    主      文
上訴駁回。
第二審訴訟費用新台幣參佰陸拾壹元由上訴人負擔。
    理      由
一、上訴意旨略以：被害人呂學魯不於事故發生當時，就地會同上訴人前往修復場所或由公
    正人士鑑定減去折舊價額後之修復所需費用；反而擅自前往特定之車廠修復車輛，上訴
    人認被上訴人（代位人）及訴外人呂學魯（被害人）共謀以敲竹槓之方式某取不當得利
    ，原審判決顯有違背行為正義及民事訴訟法第二百七十七條之舉證責任原則，爰請求廢
    棄原判決並駁回被上訴人在第一審之請求等語。
二、按對於小額程序之第一審裁判之上訴或抗告，非以其違背法令為理由，不得為之；又上
    訴狀內應記載上訴理由，表明：(一)原判決所違背之法令及其具體內容。(二)依訴訟資料可
    認為原判決有違背法令之具體事實，民事訴訟法第四百三十六條之二十四第二項、同條
    之二十五，分別定有明文。所謂判決有違背法令，乃指判決不適用法規或適用不當，亦
    為同法第四百六十八條所明定，且此亦為小額事件之上訴程序所準用（民事訴訟法第四
    百三十六條之三十二第二項參照）。而以判決有不適用法規或適用不當為上訴理由時，
    其上訴狀或理由書應有具體之指摘，並揭示該法規之條項或內容，若係成文法以外之法
    則，應揭示該法則之旨趣，倘為司法院解釋或最高法院之判例，則應揭示該判解之字號
    或其內容，如依民事訴訟法第四百六十九條所列第一款至第五款事由提起上訴時（第六
    款未準用，參照同上民事訴訟法第四百三十六條之三十二第二項規定），其上訴狀或理
    由書應揭示合於該條款之事實，上訴理由狀如未依此項方法表明者，即難認為已對原判
    決之違背法令有具體之指摘，其上訴自難認為合法（最高法院七十一年台上字第三一四
    號判例要旨參照）。經核上訴人之上訴狀所載內容係質疑原判決所憑認定上訴人應給付
    之修車款數額之證據是否合理可信，此乃原審就事實部分之認定，核與判決是否違背法
    令無涉，上訴人復未具體指出原判決有何違背舉證責任之違背法令之事實。綜上所述，
    應認上訴人之上訴為不合法，應予駁回。
三、據上論結，依民事訴訟法第四百三十六條之三十二第二項、第四百四十四條第一項、第
    九十五條、第七十八條，裁定如主文。
中        華        民        國   九十     年      六       月      五       日
                                        臺灣臺中地方法院民事第四庭
~B審判長法官  王  銘
~B法      官  陳毓秀
~B法      官  林學晴
右為正本係照原本作成
不得上訴。
中        華        民        國   九十     年      六       月      五       日
~B法院書記官  蔡永興


司法院資訊處製作；財團法人民間司法改革基金會備份。
